【裁判字號】    89,交訴,123
【裁判日期】    891103
【裁判案由】    公共危險
【裁判全文】
臺灣新竹地方法院刑事判決                        八十九年度交訴字第一二三號
    公  訴  人  臺灣新竹地方法院檢察署檢察官
    被      告  甲○○
右列被告因公共危險案件，經檢察官提起公訴（八十九年度偵字第四三九五號），本
院判決如左：
    主  文
甲○○駕駛動力交通工具肇事，致人受傷而逃逸，處有期徒刑拾月。緩刑參年，緩刑
期內付保護管束。
    事  實
一、甲○○有傷害前科 (不構成累犯) 。甲○○於民國八十九年七月二十七日凌晨零
    時十五分許，駕駛車牌號碼ＦＩ－六○一二號自小客車，沿新竹縣湖口鄉○○路
    由新湖口往軍功路方向行駛，行經中山路、台一線交叉路口欲左轉台一線道路往
    北方向行駛時，遇行駛路徑號誌轉為紅燈時仍貿然闖越該交叉路口，適有廖鴻猶
    駕駛車牌號碼ＴＮ－六九三六號自小客車沿台一線道路由南往北方向行駛，以致
    所駕駛之ＦＩ－六○一二號自小客車車頭擦撞廖鴻猶所駕駛之ＴＮ－六九三六號
    自小客車左前車門，並使廖鴻猶受有頭部外傷、左膝擦傷等傷害 (過失傷害部分
    已經告訴人撤回告訴，並經檢察官另為不起訴處分確定) ，甲○○發現肇事後並
    未下車查看，隨即駕車快速逃離現場。嗣經警依甲○○掉落現場之保險桿、號牌
    而循線查獲。
二、案經新竹縣竹北分局報告臺灣新竹地方法院檢察署檢察官偵查起訴。
    理  由
一、訊據被告甲○○對於在右揭時、地駕車發生車禍後逃逸乙節，坦白承認，核與証
    人廖鴻猶証述情節大致相符，並有道路交通事故調查報告表、車輛毀損照片四幀
    、車籍作業系統查詢表、天主教湖口仁慈醫院診斷証明書各一件在卷可資佐証，
    堪認被告甲○○上開自白與事實相符。被告甲○○雖另辯稱伊當時行進方向之號
    誌並非紅燈云云，惟查：被告甲○○當時行進方向之號誌確為紅燈等情，已據被
    告甲○○於八十九年七月二十七日訊問時供承在卷，有上開警訊筆錄在卷可稽，
    且本件道路交通事故調查報告表內肇事經過摘要亦記載「甲車ＦＩ－六○一二闖
    紅燈撞及綠燈乙車‧‧‧」等語，再參以被告甲○○於本院八十九年十月二十日
    審理時亦自承當時並未注看號誌，對於証人廖鴻猶証述其行進方向之號誌為綠燈
    乙節，並無意見等語，可見被告甲○○當時行進方向之號誌應為紅燈，被告甲○
    ○事後翻異其行進方向之號誌並非紅燈云云，顯係事後卸責之詞，尚不足採。是
    被告甲○○駕車闖紅燈肇事致廖鴻猶受傷後，非但未下車查看，反隨即駕車快速
    離去，其所涉上開犯行，事証明確，堪予認定。
二、核被告所為係犯刑法第一百八十五條之四之罪。本院審酌被告甲○○犯罪之動機
    、目的、手段、方法、犯後態度及其駕車肇事致人受傷而逃逸常延誤受傷者之送
    醫救治時期等一切情狀，量處如主文所示之刑，以示懲儆。又被告甲○○前未曾
    受有期徒刑以上刑之宣告，有臺灣高等法院被告全國前案紀錄表一件在卷可稽，
    被告經此偵審程序後，當能知所警愓，本院認為所宣告之刑以暫不執行為適當，
    爰併宣告緩刑三年，於緩刑期內付保護管束，期能改過自新並收督促、預防之效
    。
據上論斷，應依刑事訴訟法第二百九十九條第一項前段，刑法第一百八十五條之四、
第七十四條第一款、第九十三條第一項，判決如主文。
本案經檢察官林李嘉到庭執行職務。
中      華      民      國      八十九      年    十一    月     三     日
                                臺灣新竹地方法院刑事第二庭
                                    法  官  王  永  春
右正本證明與原本無異。
如不服本判決，應於判決送達後十日內，向本院提出上訴狀。
                                    書記官  馮  玉  玲
中      華      民      國      八十九      年    十一    月     三     日
附錄本案論罪科刑法條：
中華民國刑法第一百八十五條之四
駕駛動力交通工具肇事，致人死傷而逃逸者，處六月以上五年以下有期徒
刑。


司法院資訊處製作；財團法人民間司法改革基金會備份。
